bg-BG: Сорт райска ябълка: Шоколадова; Канелена; Фую; Гошо; Хачия; Хякуме; Джиро; Рохо Брилянте; Тайшу; Други
sl-SI: Sorta kakija: Chocolate; Cinnamon; Fuyu; Gosho; Hachiya; Hyakume; Jiro; Rojo Brillante; Taishu; Drugo
tr: Trabzon hurması çeşidi: Chocolate; Cinnamon; Fuyu; Gosho; Hachiya; Hyakume; Jiro; Rojo Brillante; Taishu; Diğer
ro-RO: Varietate de curmal: Chocolate; Cinnamon; Fuyu; Gosho; Hachiya; Hyakume; Jiro; Rojo Brillante; Taishu; Altele
lt-LT: Persimonų veislė: Chocolate; Cinnamon; Fuyu; Gosho; Hachiya; Hyakume; Jiro; Rojo Brillante; Taishu; Kita
nl: Kaki variëteit: Chocolate; Cinnamon; Fuyu; Gosho; Hachiya; Hyakume; Jiro; Rojo Brillante; Taishu; Overige
ru: Сорт хурмы: Шоколадная; Коричная; Фуйю; Гошо; Хачия; Хякуме; Дзиро; Рохо Бриллианте; Тайшу; Другое
da: Kakisort: Chocolate; Cinnamon; Fuyu; Gosho; Hachiya; Hyakume; Jiro; Rojo Brillante; Taishu; Andet
zh-CN: 柿子品种: 巧克力柿; 肉桂柿; 富有柿; 御所柿; 蜂屋柿; 百目柿; 次郎柿; 亮红柿; 太秋柿; 其他
nb: Kakiplomme-variant: Sjokolade; Kanel; Fuyu; Gosho; Hachiya; Hyakume; Jiro; Rojo Brillante; Taishu; Annet
en: Persimmon variety: Chocolate; Cinnamon; Fuyu; Gosho; Hachiya; Hyakume; Jiro; Rojo Brillante; Taishu; Other
cs: Odrůda tomelu: Čokoládová; Skořicová; Fuyu; Gosho; Hachiya; Hyakume; Jiro; Rojo Brillante; Taishu; Ostatní
pt-PT: Variedade de dióspiro: Chocolate; Cinnamon; Fuyu; Gosho; Hachiya; Hyakume; Jiro; Rojo Brillante; Taishu; Outra
pl: Odmiana persymony: Chocolate; Cynamonowa; Fuyu; Gosho; Hachiya; Hyakume; Jiro; Rojo Brillante; Taishu; Inna
ja: 柿の種類: チョコレート; シナモン; 富有; 御所; 蜂屋; 百目; 次郎; ロホ・ブリランテ; 太秋; その他
de: Kakisorte: Chocolate; Cinnamon; Fuyu; Gosho; Hachiya; Hyakume; Jiro; Rojo Brillante; Taishu; Andere
th: พันธุ์ลูกพลับ: ช็อกโกแลต; ซินนามอน; ฟุยุ; โกโช; ฮาชิยะ; เฮียคุเมะ; จิโร่; โรโฮ บริลลันเต; ไทชู; อื่นๆ
el: Ποικιλία λωτού: Σοκολάτα; Κανέλα; Fuyu; Gosho; Hachiya; Hyakume; Jiro; Rojo Brillante; Taishu; Άλλο
pt-BR: Caqui variedade: Chocolate; Canela; Fuyu; Gosho; Hachiya; Hyakume; Jiro; Rojo Brillante; Taishu; Outros
fr: Variété de kaki: Chocolate; Cinnamon; Fuyu; Gosho; Hachiya; Hyakume; Jiro; Rojo Brillante; Taishu; Autre
it: Varietà di cachi: Cioccolato; Cannella; Fuyu; Gosho; Hachiya; Hyakume; Jiro; Rojo Brillante; Taishu; Altro
ko: 감 품종: 초콜릿; 시나몬; 부유; 고쇼; 하치야; 햐쿠메; 지로; 로호 브릴란테; 타이슈; 기타
sv: Persimonsort: Choklad; Kanel; Fuyu; Gosho; Hachiya; Hyakume; Jiro; Rojo Brillante; Taishu; Övrigt
sk-SK: Odroda tomelu: Chocolate; Cinnamon; Fuyu; Gosho; Hachiya; Hyakume; Jiro; Rojo Brillante; Taishu; Iné
es: Variedad de caqui: Chocolate; Canela; Fuyu; Gosho; Hachiya; Hyakume; Jiro; Rojo Brillante; Taishu; Otra
zh-TW: 柿子品種: 巧克力柿; 肉桂柿; 富有柿; 御所柿; 蜂屋柿; 百目柿; 次郎柿; 亮紅柿; 太秋柿; 其他
fi: Persimonin lajike: Chocolate; Cinnamon; Fuyu; Gosho; Hachiya; Hyakume; Jiro; Rojo Brillante; Taishu; Muu
hu: Datolyaszilva fajta: Chocolate; Cinnamon; Fuyu; Gosho; Hachiya; Hyakume; Jiro; Rojo Brillante; Taishu; Egyéb
hr-HR: Sorta kakija: Chocolate; Cinnamon; Fuyu; Gosho; Hachiya; Hyakume; Jiro; Rojo Brillante; Taishu; Ostalo
vi: Giống hồng: Chocolate; Cinnamon; Fuyu; Gosho; Hachiya; Hyakume; Jiro; Rojo Brillante; Taishu; Khác